{"present": {"1 Singular": {"Affirmative": "saighdim", "Question": "an saighdim?", "Negative": "n\u00ed shaighdim"}, "2 Singular": {"Affirmative": "saighdeann t\u00fa", "Question": "an saighdeann t\u00fa?", "Negative": "n\u00ed shaighdeann t\u00fa"}, "3 Singular": {"Male": {"Affirmative": "saighdeann s\u00e9", "Question": "an saighdeann s\u00e9?", "Negative": "n\u00ed shaighdeann s\u00e9"}, "Female": {"Affirmative": "saighdeann s\u00ed", "Question": "an saighdeann s\u00ed?", "Negative": "n\u00ed shaighdeann s\u00ed"}}, "1 Plural": {"Compressed": {"Affirmative": "saighdimid", "Question": "an saighdimid?", "Negative": "n\u00ed shaighdimid"}, "Extended": {"Affirmative": "saighdeann muid", "Question": "an saighdeann muid?", "Negative": "n\u00ed shaighdeann muid"}}, "2 Plural": {"Affirmative": "saighdeann sibh", "Question": "an saighdeann sibh?", "Negative": "n\u00ed shaighdeann sibh"}, "3 Plural": {"Affirmative": "saighdeann siad", "Question": "an saighdeann siad?", "Negative": "n\u00ed shaighdeann siad"}, "Passive": {"Affirmative": "saighdtear", "Question": "an saighdtear?", "Negative": "n\u00ed shaighdtear"}}, "future": {"1 Singular": {"Affirmative": "saighdfidh m\u00e9", "Question": "an saighdfidh m\u00e9?", "Negative": "n\u00ed shaighdfidh m\u00e9"}, "2 Singular": {"Affirmative": "saighdfidh t\u00fa", "Question": "an saighdfidh t\u00fa?", "Negative": "n\u00ed shaighdfidh t\u00fa"}, "3 Singular": {"Male": {"Affirmative": "saighdfidh s\u00e9", "Question": "an saighdfidh s\u00e9?", "Negative": "n\u00ed shaighdfidh s\u00e9"}, "Female": {"Affirmative": "saighdfidh s\u00ed", "Question": "an saighdfidh s\u00ed?", "Negative": "n\u00ed shaighdfidh s\u00ed"}}, "1 Plural": {"Compressed": {"Affirmative": "saighdfimid", "Question": "an saighdfimid?", "Negative": "n\u00ed shaighdfimid"}, "Extended": {"Affirmative": "saighdfidh muid", "Question": "an saighdfidh muid?", "Negative": "n\u00ed shaighdfidh muid"}}, "2 Plural": {"Affirmative": "saighdfidh sibh", "Question": "an saighdfidh sibh?", "Negative": "n\u00ed shaighdfidh sibh"}, "3 Plural": {"Affirmative": "saighdfidh siad", "Question": "an saighdfidh siad?", "Negative": "n\u00ed shaighdfidh siad"}, "Passive": {"Affirmative": "saighdfear", "Question": "an saighdfear?", "Negative": "n\u00ed shaighdfear"}}, "past": {"1 Singular": {"Affirmative": "shaighid m\u00e9", "Question": "ar shaighid m\u00e9?", "Negative": "n\u00edor shaighid m\u00e9"}, "2 Singular": {"Affirmative": "shaighid t\u00fa", "Question": "ar shaighid t\u00fa?", "Negative": "n\u00edor shaighid t\u00fa"}, "3 Singular": {"Male": {"Affirmative": "shaighid s\u00e9", "Question": "ar shaighid s\u00e9?", "Negative": "n\u00edor shaighid s\u00e9"}, "Female": {"Affirmative": "shaighid s\u00ed", "Question": "ar shaighid s\u00ed?", "Negative": "n\u00edor shaighid s\u00ed"}}, "1 Plural": {"Compressed": {"Affirmative": "shaighdeamar", "Question": "ar shaighdeamar?", "Negative": "n\u00edor shaighdeamar"}, "Extended": {"Affirmative": "shaighid muid", "Question": "ar shaighid muid?", "Negative": "n\u00edor shaighid muid"}}, "2 Plural": {"Affirmative": "shaighid sibh", "Question": "ar shaighid sibh?", "Negative": "n\u00edor shaighid sibh"}, "3 Plural": {"Compressed": {"Affirmative": "shaighid siad", "Question": "ar shaighid siad?", "Negative": "n\u00edor shaighid siad"}, "Extended": {"Affirmative": "shaighdeadar", "Question": "ar shaighdeadar?", "Negative": "n\u00edor shaighdeadar"}}, "Passive": {"Affirmative": "saighdeadh", "Question": "ar saighdeadh?", "Negative": "n\u00edor saighdeadh"}}, "condi": {"1 Singular": {"Affirmative": "shaighdfinn", "Question": "an saighdfinn?", "Negative": "n\u00ed shaighdfinn"}, "2 Singular": {"Affirmative": "shaighdfe\u00e1", "Question": "an saighdfe\u00e1?", "Negative": "n\u00ed shaighdfe\u00e1"}, "3 Singular": {"Male": {"Affirmative": "shaighdfeadh s\u00e9", "Question": "an saighdfeadh s\u00e9?", "Negative": "n\u00ed shaighdfeadh s\u00e9"}, "Female": {"Affirmative": "shaighdfeadh s\u00ed", "Question": "an saighdfeadh s\u00ed?", "Negative": "n\u00ed shaighdfeadh s\u00ed"}}, "1 Plural": {"Compressed": {"Affirmative": "shaighdfimis", "Question": "an saighdfimis?", "Negative": "n\u00ed shaighdfimis"}, "Extended": {"Affirmative": "shaighdfeadh muid", "Question": "an saighdfeadh muid?", "Negative": "n\u00ed shaighdfeadh muid"}}, "2 Plural": {"Affirmative": "shaighdfeadh sibh", "Question": "an saighdfeadh sibh?", "Negative": "n\u00ed shaighdfeadh sibh"}, "3 Plural": {"Compressed": {"Affirmative": "shaighdfid\u00eds", "Question": "an saighdfid\u00eds?", "Negative": "n\u00ed shaighdfid\u00eds"}, "Extended": {"Affirmative": "shaighdfeadh siad", "Question": "an saighdfeadh siad?", "Negative": "n\u00ed shaighdfeadh siad"}}, "Passive": {"Affirmative": "shaighdf\u00ed", "Question": "an saighdf\u00ed?", "Negative": "n\u00ed shaighdf\u00ed"}}, "imper": {"1 Singular": {"Affirmative": "saighdim!", "Negative": "n\u00e1 saighdim!"}, "2 Singular": {"Affirmative": "saighid!", "Negative": "n\u00e1 saighid!"}, "3 Singular": {"Male": {"Affirmative": "saighdeadh s\u00e9!", "Negative": "n\u00e1 saighdeadh s\u00e9!"}, "Female": {"Affirmative": "saighdeadh s\u00ed!", "Negative": "n\u00e1 saighdeadh s\u00ed!"}}, "1 Plural": {"Compressed": {"Affirmative": "saighdimis!", "Negative": "n\u00e1 saighdimis!"}, "Extended": {"Affirmative": "saighdeadh muid!", "Negative": "n\u00e1 saighdeadh muid!"}}, "2 Plural": {"Affirmative": "saighdig\u00ed!", "Negative": "n\u00e1 saighdig\u00ed!"}, "3 Plural": {"Compressed": {"Affirmative": "saighdid\u00eds!", "Negative": "n\u00e1 saighdid\u00eds!"}, "Extended": {"Affirmative": "saighdeadh siad!", "Negative": "n\u00e1 saighdeadh siad!"}}, "Passive": {"Affirmative": "saighdtear!", "Negative": "n\u00e1 saighdtear!"}}, "pastConti": {"1 Singular": {"Affirmative": "shaighdinn", "Question": "an saighdinn?", "Negative": "n\u00ed shaighdinn"}, "2 Singular": {"Affirmative": "shaighdte\u00e1", "Question": "an saighdte\u00e1?", "Negative": "n\u00ed shaighdte\u00e1"}, "3 Singular": {"Male": {"Affirmative": "shaighdeadh s\u00e9", "Question": "an saighdeadh s\u00e9?", "Negative": "n\u00ed shaighdeadh s\u00e9"}, "Female": {"Affirmative": "shaighdeadh s\u00ed", "Question": "an saighdeadh s\u00ed?", "Negative": "n\u00ed shaighdeadh s\u00ed"}}, "1 Plural": {"Compressed": {"Affirmative": "shaighdimis", "Question": "an saighdimis?", "Negative": "n\u00ed shaighdimis"}, "Extended": {"Affirmative": "shaighdeadh muid", "Question": "an saighdeadh muid?", "Negative": "n\u00ed shaighdeadh muid"}}, "2 Plural": {"Affirmative": "shaighdeadh sibh", "Question": "an saighdeadh sibh?", "Negative": "n\u00ed shaighdeadh sibh"}, "3 Plural": {"Compressed": {"Affirmative": "shaighdid\u00eds", "Question": "an saighdid\u00eds?", "Negative": "n\u00ed shaighdid\u00eds"}, "Extended": {"Affirmative": "shaighdeadh siad", "Question": "an saighdeadh siad?", "Negative": "n\u00ed shaighdeadh siad"}}, "Passive": {"Affirmative": "shaighdt\u00ed", "Question": "an saighdt\u00ed?", "Negative": "n\u00ed shaighdt\u00ed"}}, "subj": {"1 Singular": {"Affirmative": "go saighde m\u00e9", "Negative": "n\u00e1r shaighde m\u00e9"}, "2 Singular": {"Affirmative": "go saighde t\u00fa", "Negative": "n\u00e1r shaighde t\u00fa"}, "3 Singular": {"Male": {"Affirmative": "go saighde s\u00e9", "Negative": "n\u00e1r shaighde s\u00e9"}, "Female": {"Affirmative": "go saighde s\u00ed", "Negative": "n\u00e1r shaighde s\u00ed"}}, "1 Plural": {"Compressed": {"Affirmative": "go saighdimid", "Negative": "n\u00e1r shaighdimid"}, "Extended": {"Affirmative": "go saighde muid", "Negative": "n\u00e1r shaighde muid"}}, "2 Plural": {"Affirmative": "go saighde sibh", "Negative": "n\u00e1r shaighde sibh"}, "3 Plural": {"Affirmative": "go saighde siad", "Negative": "n\u00e1r shaighde siad"}, "Passive": {"Affirmative": "go saighdtear", "Negative": "n\u00e1r shaighdtear"}}, "verbal noun": "saighdeadh", "verbal adjective": "saighdte"}